臺灣臺北地方法院民事簡易判決
111年度北簡字第2965號
原      告  中國信託商業銀行股份有限公司


法定代理人  利明献  
訴訟代理人  官小琪  



被      告  趙伯謙  
上列當事人間請求給付簽帳卡消費款事件，本院於民國111年3月
22日言詞辯論終結，判決如下︰
    主　　文
被告應給付原告新臺幣參拾貳萬柒仟貳佰肆拾陸元，及其中新臺
幣參拾貳萬肆仟柒佰肆拾陸元部分，自民國一百一十年十二月九
日起至清償日止，按週年利率百分之十五計算之利息。
訴訟費用新臺幣參仟伍佰參拾元由被告負擔。
本判決得假執行；但被告如以新臺幣參拾貳萬柒仟貳佰肆拾陸元
為原告預供擔保，得免為假執行。
    事實及理由
一、本件兩造合意以本院為管轄法院，有信用卡約定條款第28條
    附卷可證，依民事訴訟法第24條規定，本院自有管轄權，合
    先敘明。
二、原告中國信託商業銀行股份有限公司主張：被告趙伯謙於民
    國107年1月4日向原告請領信用卡使用，依約被告得於特約
    商店簽帳消費，並應就使用信用卡所生之債務，負全部給付
    責任。詎被告至110年12月8日止累積消費記帳新臺幣（下同
    ）327,246元（其中324,746元為消費款、2,500元為循環利
    息）未為給付，依約被告除應給付上開消費款項外，另應給
    付324,746元自110年12月9日起至清償日止，按週年利率15％
    計算之利息，屢經催討無效，爰依契約之法律關係，起訴請
    求，並聲明如主文第1項所示。
三、被告則以：伊確實有積欠原告款項，但其收入受疫情影響；
    另伊現聲請更生程序中，尚未接獲裁定等語，資為抗辯。
四、得心證之理由：
  ㈠經查：原告主張被告前向其申請信用卡使用，詎被告未依約
    還款，尚有327,246元（其中本金為324,746元）之欠款及遲
    延利息未清償之事實，業據其提出信用卡申請書暨約定條款
    、持卡人計息查詢、繳款利息減免查詢、客戶消費明細表等
    件為證，且為被告所不爭執，自堪信為真實。
　㈡按消費借貸之借用人應於約定期限內，返還與借用物種類品
    質、數量相同之物；遲延之債務，以支付金錢為標的者，債
    權人得請求依法定利率計算之遲延利息。但約定利率較高者
    ，仍從其約定利率，民法第478條前段、第233條第1項分別
    定有明文。又按法院裁定開始更生程序後，對於債務人不得
    開始或繼續訴訟及強制執行程序。但有擔保或有優先權之債
    權，不在此限，消費者債務清理條例第48條第2項定有明文
    。亦即法院裁定開始更生程序後，債權人即不得對債務人開
    始或繼續訴訟程序，在法院尚未裁定開始更生程序前，債權
    人對債務人之訴訟，並不受限制。查本件被告前向原告申
    辦信用卡使用，且未依約還款，尚欠327,246元之欠款及遲
    延利息未依約清償等節，已如前述，依上開說明，被告自應
    負清償責任。被告雖抗辯其因疫情影響收入而無法清償債務
    云云，惟被告上開陳述縱令屬實，亦僅係履行及清償能力之
    問題，並非其得分期或緩期清償之法定原因，不影響其依約
    應負之清償責任。被告又辯稱其目前聲請更生中云云，惟被
    告之更生聲請既尚未經法院裁定准許，則原告提起本件訴訟
    ，自無不可。故被告前揭抗辯，均無足採。 
五、綜上所述，原告依消費借貸之法律關係，請求被告給付如主
    文第1項所示，為有理由，應予准許。　　
六、本件係就民事訴訟法第427條第1項訴訟適用簡易程序所為被
    告敗訴之判決，依同法第389條第1項第3款規定，應依職權
    宣告假執行。並依同法第392條第2項、第3項規定，依職權
    宣告被告於執行標的物拍定、變賣前預供擔保，得免為假執
    行。
七、訴訟費用負擔之依據：民事訴訟法第78條，本件訴訟費用額
    ，依後附計算書確定如主文第2項所示金額。
中　　華　　民　　國　　111 　年　　4 　　月　　 6　　日
                  臺北簡易庭  法  官　陳仁傑  
以上正本證明與原本無異。
如不服本判決，應於判決送達後20日內向本庭（臺北市中正區重
慶南路1段126巷1號）提出上訴狀。（須按他造當事人之人數附
繕本）。如委任律師提起上訴者，應一併繳納上訴審裁判費。 
中　　華　　民　　國　　111 　年　　4 　　月　　 6　　日
            　　　　　　　　　書記官　黃進傑
　計　算　書
項　　　　目             金 　額（新臺幣）　　   備註
第一審裁判費　　　            3,530元 
合　　　　計　　　            3,530元